【裁判字號】    89,訴,1556
【裁判日期】    891121
【裁判案由】    毒品危害防制條例
【裁判全文】
臺灣臺中地方法院刑事判決                        八十九年度訴字第一五五六號
    公  訴  人  臺灣台中地方法院檢察署檢察官
    被      告  甲○○
    指定辯護人  本院公設辯護人  乙○○
右列被告因違反毒品危害防制條例案件，經檢察官提起公訴 (八十九年度偵字第三一
二二號)，本院判決如左：
    主  文
甲○○無罪。
    理  由
一、公訴意旨略以：被告甲○○基於意圖營利之概括犯意，自民國八十九年元月間起
    ，迄同年二月十四日止，連續五次（時間未詳）將第二級毒品安非他命每一小包
    （重量未詳）以新台幣（下同）二、三千元不等之價格販賣與丙○○施用，每次
    交易均由丙○○打0000－000000號或0000－000000號行動
    電話與被告甲○○聯繫，並由甲○○送毒品至丙○○位於台中市○區○○街一七
    三巷廿四號住處交貨，迨於同年二月十九日凌晨一時許丙○○帶同警方人員到甲
    ○○位於台中市西屯區○○○路二○六巷六號三樓之二住處臨檢查獲，並扣得安
    非他命吸食器一組。因認被告甲○○涉有毒品危害防制條例第四條第二項販賣第
    二級毒品之罪嫌云云。
二、按犯罪事實應依證據認定之，無證據不得推定其犯罪事實，又不能證明被告犯罪
    者，應諭知無罪之判決，刑事訴訟法第一百五十四條、第三百零一條第一項分別
    定有明文。又刑事訴訟法上所謂認定犯罪事實之證據，係指足以認定被告確有犯
    罪行為之積極證據而言，該項證據自須適合於被告犯罪事實之認定，始得採為斷
    罪資料；如未能發現相當證據，或證據不足以證明，自不能以推測或擬制之方法
    ，以為裁判之基礎，最高法院二十九年上字第三一○五號、四十年台上字第八六
    號分別著有判例可資參照。
三、本件公訴意旨認被告涉犯販賣第二級毒品罪嫌，無非以被告甲○○之右開犯行，
    業經證人丙○○於警訊時供證甚詳，且於右記時地帶同警方人員前往甲○○住處
    臨檢而查獲，足證丙○○之指訴非虛，堪以採信等情為其主要論據。而訊據被告
    甲○○則堅決否認有為右揭犯行，辯稱：伊不曾販賣毒品給丙○○，伊在本件被
    查獲前數日曾載丙○○至伊住處再叫丙○○自行步行離去，且丙○○亦常在半夜
    打電話給伊而被伊掛掉，恐因此得罪丙○○等語。經查，本件被告甲○○固係因
    警方據丙○○在警訊中之供述，並由丙○○帶同警方人員至其住處，而於八十九
    年二月十九日凌晨一時許為警查獲，然當場並未查獲任何販賣毒品安非他命之情
    事；而證人丙○○於警訊中固指稱：「我的毒品來源是向甲○○以代價二、三千
    元購得一小包（重量不詳）安非他命來的」、「我向他購買過五次安非他命毒品
    ，於八十九年元月初旬開始，都是我打他的行動電話0000－000000號
    或0000－000000號兩支與他聯絡購買的，每次交易地點都是他送毒品
    到我家裡面給我的」等語，然於次日偵查時經檢察官訊問其：「安非他命向他（
    按指甲○○）買否？」，丙○○卻供稱：「沒有，是向他要的」等語，則其於二
    日內前後之供述已全然不同；而嗣其於本院調查時，復又另為「忘了總共向甲○
    ○買過幾次安非他命，約四、五次」、及「每次都一千元左右」等語之證述，其
    各次所述之情節莫衷一是、差異頗大甚明，既丙○○在警訊時及嗣在檢察官偵查
    與本院調查時所為供述前後不一，則其於警訊中所為之前揭指證是否堪以採信，
    已不無疑義。另雖本件被告為警查獲時，經警當場扣得安非他命吸食器一組，惟
    查：該吸食器乃被告施用毒品安非他命所用，業據被告供明在卷，且被告為警查
    獲後所採之尿液經送請台中市衛生局鑑定結果，亦確呈有甲基安非他命之陽性反
    應，有該局煙毒尿液檢驗成績書一紙在卷可考，是在被告自行亦有施用安非他命
    之情下，該組扣案之吸食器，自亦難採為公訴人所指被告涉犯販賣毒品安非他命
    罪嫌之證據甚明。
四、綜上所論述，本件實僅丙○○於警訊中所為之前揭指述為公訴人所指被告甲○○
    涉犯本案罪嫌之唯一論據，而上開丙○○於警訊中所為之指述，又因與其嗣在偵
    查及本院調查時所供述之情節全然不同，而有明顯之瑕疵，自難僅憑上開前後矛
    盾有瑕疵之供述，遽認被告甲○○有販賣毒品安非他命予丙○○之犯行甚明。而
    本案復未扣得被告所有之任何毒品安非他命、分裝袋、磅秤等可堪佐證被告有販
    賣行為之物，自難僅憑證人丙○○可疑且先後不一之唯一供述，即遽認被告確有
    前開販賣毒品安非他命之犯行。此外，復查無其他積極證據足資認定被告有何公
    訴人所指犯行，本件既不能證明被告犯罪，揆諸前開法條規定及判例意旨，自應
    諭知被告無罪之判決，以示慎審。
據上論斷，應依刑事訴訟法第三百零一條第一項，判決如主文。
中      華      民      國    八十九    年      十一    月    二十一    日
                                台灣台中地方法院刑事第一庭
                                          法  官  張  智  雄
右正本證明與原本無異。
如不服本判決，應於判決送達後十日內向本院提出上訴狀，上訴於臺灣高等法院臺中
分院( 須附繕本 )。
                                          書記官
中      華      民      國    八十九    年      十一    月    二十四    日


司法院資訊處製作；財團法人民間司法改革基金會備份。
